【裁判字號】    95,訴,526
【裁判日期】    951011
【裁判案由】    返還消費借貸款
【裁判全文】
臺灣士林地方法院民事判決               95年度訴字第526號
原      告  國華人壽保險股份有限公司
法定代理人  乙○○
訴訟代理人  丙○○
被      告  甲○○
上列當事人間返還消費借貸款事件，本院於民國95年9 月27日言
詞辯論終結，判決如下：
    主  文
被告應給付原告新台幣貳佰陸拾捌萬肆仟陸佰柒拾柒元及如附表
所示之利息、違約金。
訴訟費用由被告負擔。
本判決於原告以新台幣玖拾萬元供擔保後，得假執行。
    事實及理由
一、原告起訴主張：訴外人丁○○（原名楊境檳）於民國95年5
    月20日，邀同被告為連帶保證人，與原告訂立消費借貸契約
    ，向原告借款新台幣（下同）910 萬元，雙方約定借款期限
    自93年5 月20日起，至113 年5 月19日止，利息前2 年為固
    定利率年息2.6%，第3 至5 年為固定利率年息3.1%，第6 年
    起按當時保單分紅利率加碼2%，每屆3 個月調整1 次，並自
    借款日起，每月1 期分240 期依年金法平均攤付本息。另約
    定如未按期攤還本息，自逾期之日起加放款利率10% ，逾期
    6 個月以上者，其超過6 個月部分加放款利率20% 計付違約
    金，並喪失期限利益而應立即清償借款。詎訴外人丁○○自
    93年9月20日起即未依約向原告繳交本息，依約已喪失期限
    利益，嗣經原告聲請台灣台中地方法院拍賣借款人丁○○供
    擔保之抵押物，受分配抵充後尚餘本金268 萬4,677元，及
    自95年3 月9 日起算之利息、違約金未獲清償。爰依連帶保
    證之法律關係，請求被告給付。並聲明求為判決如主文所示
    ，並願供擔保請准宣告假執行。
二、被告則以：被告確曾於原告所提借據之連帶保證人欄簽名，
    然簽立借據時上面並未記載金額，被告並未同意就900 多萬
    元之借款充當連帶保證人，亦不知後來訴外人丁○○之借款
    是如何完成等語資為抗辯。並聲明：原告之訴駁回。
三、原告主張之事實，已據其提出與所述相符之借據、約定書、
    台灣台中地方法院民事執行處分配表（均影本）等件為證，
    並據證人即原告辦理系爭貸款之承辦人賴登煌、主債務人丁
    ○○到證述在卷，至被告雖以前揭情詞置辯，惟：
  (一)按私文書經本人或其代理人簽名、蓋章或按指印或有法院或
    公證人之認證者，推定為真正，民事訴訟法第358 條第1 項
    定有明文。本件被告既在原告所提借據連帶保證人欄簽名，
    自應推定借據內容係經被告同意而為真正，被告否認曾同意
    就系爭借款擔任連帶保證人，自應負舉證之責。
  (二)查證人即系爭消費借貸主債人丁○○於本院結證稱：「我簽
    的時候，借據上即已載明借款金額及期間，連帶保證人甲○
    ○簽借據的時候他坐在旁邊，是我先簽的，簽完以後交給甲
    ○○，當時簽名的就是當庭的被告，金額玖佰壹拾萬元就是
    我寫的字，所以甲○○寫的時候，借據上即已載明金額...
    」等語屬實，核與證人即原告公司承辦人賴登煌所證：「93
    年5 月7 日借款人及保證人一起到我們總公司7 樓（中山北
    路），他們到7 樓以後，我們就提供一份借據，二份約定書
    ，當時有向借款人及保證人說明借款金額，上面的借款金額
    、方法、利息都是借款人自己寫的，借款人簽名蓋章以後才
    交給保證人，被告甲○○也有閱覽過內容（提出約定書影本
    ），約定書一份是借款人一份是保證人」等語相符（本院95
    年9 月27日言詞辯論筆錄），均與被告所辯情節相悖。
  (三)綜上，被告未能就其抗辯之事實舉證以實其說，自難採認，
    仍應推定其所簽名之系爭借據內容為真，被告應就訴外人丁
    ○○之借款負連帶保證人責任。
四、按消費借貸之借用人應於約定期限內，返還與所借用物種類
    、品質、數量相同之物，民法第478 條前段定有明文；又所
    謂連帶保證，係指保證人與主債務人就債務之履行，對於債
    權人各負全部給付之責任者而言，是連帶保證債務之債權人
    得同時或先後向保證人為全部給付之請求（最高法院45年度
    臺上字第1426號判例、77年度臺上字第1772號判決意旨參照
    ）。本件主債務人即訴外人丁○○尚積欠原告前開本金、利
    息、違約金，已如前述，揆諸前開規定及說明，連帶保證人
    即被告自應負連帶清償之責。從而，原告本於連帶保證契約
    ，訴請被告給付268 萬4,677 元，及如附表所示之利息、違
    約金，為有理由，應予准許。
五、本件事證已明，被告另聲請原告提出系爭借款對保證人之徵
    信資料，本院認與待證事實即系爭借據文書內容之真正與否
    認定無涉，核無調查必要，附此敘明。
六、原告陳明願供擔保，聲請宣告假執行，核無不合，爰酌定相
    當擔保金額予以准許。
七、據上論結，本件原告之訴為有理由，依民事訴訟法第78條、
    第390 條第2 項判決如主文。
中    華    民    國    95    年    10    月    11    日
                  民事第二庭  法  官  王本源
以上正本證明與原本無異。
如對本判決上訴須於判決送達後20日內向本院提出上訴狀。
中    華    民    國    95    年    10    月    14    日
                              書記官  陳淑女


司法院資訊處製作；財團法人民間司法改革基金會備份。
